Inventaris van het archief Beheersplannen van het Staatsbosbeheer, 1945-1995
Nationaal Archief, Den Haag
Staatsbosbeheer: Beheersplannen
Staatsbosbheer / Beheersplannen
oudste stuk - jongste stuk: 1945-1995
5146
1020 inventarisnummer(s); 12,20 meter
Staatsbosbeheer
Archiefvorming
Geschiedenis van de archiefvormer
Zie voor een historische beschrijving van het beleidsterrein het PIVOT-rapport nur. 44 A. Fris, "Bomen en Beleid; Een onderzoek naar actoren, taken en handelingen op het beleidsterrein Bosbouw in de periode 1945 t/m 1954"
Geschiedenis van het archiefbeheer
Inhoud en structuur van het archief
Inhoud
Selectie en vernietiging
Aanvullingen
Ordening van het archief
Aanwijzingen voor de gebruiker
Openbaarheidsbeperkingen
Volledig openbaar.
Materiële beperkingen
Het archief kent geen beperkingen voor het raadplegen van stukken als gevolg van slechte materiële staat.
Aanvraaginstructie
Openbare archiefstukken kunnen online worden aangevraagd en gereserveerd. U kunt dit ook via de terminals in de studiezaal van het Nationaal Archief doen. Om te kunnen reserveren dient u de volgende stappen te volgen:
Creëer een account of log in.
Selecteer in de archiefinventaris een archiefstuk.
Klik op ‘Reserveer’ en kies een tijdstip van inzage.
Verwant materiaal
Beschikbaarheid van kopieën
Inventarisnummers van dit archief zijn niet in kopievorm beschikbaar
Afgescheiden archiefmateriaal
Beschrijving van de series en archiefbestanddelen
- Bosbouw, zorgdrager minister van Landbouw, Natuur en Voedselkwaliteit, 1945-1995, 044
  - Het opstellen van beheersplannen van de houtopstanden (staatsbossen) in bezit van de rijksoverheid., 1945-, 175
    Actor: Staatsbosbeheer
    Bron: Jaarverslagen.
    - Aalsmeer, object Westeinderplassen; beheersplan 1986 - 1996., 1005; deel
      Met 2 tekeningen, aan te vragen onder inv.nrs. 5337 - 5338.
    - Aalten, object Beestman; beheersplan 1991 - 2000., 433; deel
    - Aalten, reservaat Aaltense Goor; beheersplan 1985 - 1995., 981; deel
    - Aardenburg, reservaat Het Toniobosje; beheersplan 1978 - 1988., 1095; deel
    - Aarle-Rixtel; bedrijfsplan 1958 - 1968., 1959; 141; deel
    - Aarle-Rixtel e.a., reservaat De Biezen en Milschot; beheersplan 1973 - 1983., 410; deel
      Met 3 tekeningen, aan te vragen onder inv.nrs. 3115 - 3116 en 6025.
    - Achtkarspelen, object De Mieden; beheersplan 1990 - 2000., 1991; 426; deel
      Met 12 tekeningen, aan te vragen onder inv.nrs. 1113 - 1122, 2025 en 3121.
    - Achtkarspelen, reservaat Drogehamstermieden; beheersplan 1969 - 1979., 1971; 716; deel
    - Akersloot, reservaat Westwouderpolder; beheersplan 1985 - 1995., 1078; deel
    - Alkmaar en Schermer, object Westbeverkoog; beheersplan 1986 - 1996., 1094; deel
      Met 6 tekeningen, aan te vragen onder inv.nrs. 5647 - 5652.
    - Ambt Delden, Markelo e.a., object Hengevelde; beheersplan 1994 - 2004., 1993; 379; deel
    - Ameland1, boswachterij Ameland; beheersrapport., 1977; 711; deel
    - Ameland2, boswachterij Ameland; beheersplan 1982., 1983; 712; deel
    - Ameland3, boswachterij Ameland; beheersplan 1989 - 1999., 713; deel
    - Amerongen, Leersum e.a., boswachterij Amerongse Berg; beheersplan 1975., 1048; deel
    - Amerongen, Leersum e.a., boswachterij Amerongse Berg; beheersplan 1984 - 1993., 1985; 1049; deel
      Met 19 tekeningen, aan te vragen onder inv.nrs. 5512 - 5530.
    - Amerongen, Leusden e.a., object Voormalige Grebbelinie; beheersplan 1992 - 2002., 658; deel
    - Amerongen, objecten De Bovenpolder en De Waarden; beheersplan 1993 - 2003., 613; deel
    - Amerongen; reservaat De Bovenpolder; beheersplan 1980 - 1990., 1984; 1050; deel
      Met 8 tekeningen, aan te vragen onder inv.nrs. 5531 - 5538.
    - Amersfoort, bosbezit Zon en Schild; bedrijfsplan 1952 - 1962., 1339
    - Amersfoort, bosbezit Zon en Schild; beheersplan 1964 - 1974., 1965; 182; deel
      Met 3 tekeningen, aan te vragen onder inv.nrs. 1010, 2013 en 3006.
    - Amsterdam, Monnickendam e.a., reservaat Waterland-Oost; beheersplan 1986 - 1996., 1985; 1059; deel
      Met 3 tekeningen, aan te vragen onder inv.nrs. 3091 - 3093.
    - Andijk, Stede Broec e.a., reservaat De Weelen; beheersplan., 1985; 1073; deel
      Met 12 tekeningen, aan te vragen onder inv.nrs. 5571 - 5582.
    - Anloo, boswachterij Anloo; beheersplan 1983 - 1993., 1319; deel
    - Anloo, boswachterij Anloo; planboek 1983 - 1993., 750; deel
    - Anloo, landgoed Terborgh; bedrijfsplan 1945 - 1955 en 1955 - 1965., 751; deel
    - Apeldoorn, Barneveld e.a., boswachterij Kootwijk; bedrijfsplan 1956 - 1966., 1958; 922; deel
    - Apeldoorn, Barneveld e.a., boswachterij Kootwijk; middellange termijnplan 1980 - 1990., 1984; 923; deel
    - Apeldoorn, Barneveld e.a., boswachterij Kootwijk; beheersplan 1994 - 2004., 1993; 255; deel
    - Apeldoorn, Barneveld e.a., boswachterij Kootwijk en Garderen; beheersplan., 1976; 921
    - Apeldoorn, Beekbergen e.a., boswachterij Ugchelse Bos; bedrijfsplan 1958 - 1968., 1960; 964; deel
    - Apeldoorn, Beekbergen e.a., boswachterij Ugchelse Bos; beheersplan 1949 - 1958., 1950; 963; deel
    - Apeldoorn, Beekbergen e.a., boswachterij Ugchelse Bos; beheersplan 1970 - 1980., 1974; 943; deel
      Met 20 tekeningen, aan te vragen onder inv.nrs. 5227 - 5242 en 2072 - 2075.
    - Apeldoorn, Beekbergen e.a., object Ugchelen en Hoenderloo; beheersplan 1994 - 2004., 1993; 256; deel
    - Apeldoorn, boswachterij Hoenderloo; bedrijfsplan 1959 - 1969., 1960; 961; deel
    - Apeldoorn, boswachterij Hoenderloo; beheersplan 1970 - 1980, met bijlagen., 1974; 962; pak
      Met 27 tekeningen, aan te vragen onder inv.nrs. 5283 - 5305 en 2076 - 2079.
    - Apeldoorn en Barneveld, boswachterij Garderen; bedrijfsplan 1954 - 1964., 1956; 931; deel
    - Apeldoorn en Barneveld, boswachterij Garderen; middellange termijnplan 1977 - 1987., 1979; 920; deel
      Met 33 tekeningen, aan te vragen onder inv.nrs. 5163 - 5195.
    - Apeldoorn, landgoed Staverden; beheersplan 1963 - 1973., 1964; 249; deel
    - Arcen en Velden, gemeentelijk bosbezit; beheersplan 1961 - 1971., 109; deel
    - Arcen en Velden, object Ravenvennen; beheersplan 1976 - 1986., 1240; deel
    - Arnhem en Renkum, object Mariënborn; beheersplan 1965 - 1975., 1967; 248; deel
      Met 3 tekeningen, aan te vragen onder inv.nrs. 1019 en 2018 - 2019.
    - Assen, Beilen e.a., reservaat Geelbroek; beheersplan 1990 - 2000., 1989; 767; deel
    - Assen, stadsbos; bedrijfsplan 1920 - 1930., 234; deel
    - Asten, gemeentelijk bosbezit; bedrijfsplan 1961 - 1971., 1962; 137; deel
    - Asten, object Astense Aa; beheersplan 1992 - 2002., 660; deel
    - Avereest, boscomplex Ommerschans; bedrijfsplan 1951 -1961., 1952; 876; deel
    - Avereest, boscomplex Ommerschans; beheersplan 1961 - 1971., 1964; 877; deel
    - Baarn, boswachterij De Vuursche; bedrijfsplan 1954 - 1964., 1955; 987; deel
    - Baarn, boswachterij De Vuursche; beheersplan 1964 - 1974., 1968; 988; deel
      Met 2 tekeningen, aan te vragen onder inv.nrs. 5309 - 5310.
    - Baarn, boswachterij De Vuursche; beheersplan 1971 - 1981., 1976; 989; pak
      Met 4 tekeningen, aan te vragen onder inv.nrs. 5311 - 5312 en 3074 - 3075.
    - Baarn, boswachterij De Vuursche; beheersplan 1987 - 1998., 990; deel
    - Baarn, boswachterij De Vuursche, object De Stulp; beheersplan 1987 - 1996., 1008; deel
      Met 1 tekening, aan te vragen onder inv.nrs. 5348.
    - Bakel en Milheeze e.a., object Biezen en Milschot; beheersplan 1992 - 2002., 663; deel
    - Bakel en Milheeze, gemeentelijk bosbezit; bedrijfsplan 1958 - 1968., 1959; 138; deel
    - Bakel en Milheeze, reservaat Klotterpeel; beheersplan 1972 - 1982., 1228; deel
    - Bathmen, landschapselementen Bathmen; beheersplan 1994 - 1998., 1993; 288; deel
    - Beers en Grave, object Vogelshoek; beheersplan 1994 - 2004., 1993; 330; deel
    - Beerta en Finsterwolde, reservaat De Tjamme; beheersplan., 1988; 1306; deel
      Met 6 tekeningen, aan te vragen onder inv.nrs. 6389 - 6394.
    - Beesd, Asperen e.a., reservaat De Oeverlanden langs de Linge; beheersplan., 1977; 1188; deel
    - Beesd, Asperen e.a., reservaat De Oeverlanden langs de Linge; beheersplan 1983 - 1993., 1189; deel
      Met 6 tekeningen, aan te vragen onder inv.nrs. 5929 - 5931 en 4020 - 4022.
    - Beilen, gemeentelijk bosbezit; plan van behandeling 1963 - 1973., 237; deel
    - Beilen, object Hijken; beheersplan 1991 - 2001., 416; deel
      Met 3 tekeningen, aan te vragen onder inv.nrs. 1104 - 1106.
    - Beilen, object Terhorsterzand; beheersplan 1987 - 1996., 844; deel
    - Beilen, reservaat Zuid Hijkerzand; beheersplan 1978 - 1988., 1982; 769; deel
      Met 3 tekeningen, aan te vragen onder inv.nrs. 1794 - 1796.
    - Belfeld, Tegelen e.a., reservaat Holtmühle; beheersplan 1974 - 1984., 1217; deel
      Met 9 tekeningen, aan te vragen onder inv.nrs. 5990 - 5998.
    - Belfeld, Tegelen e.a., reservaat Holtmühle; beheersplan 1992 - 2002., 1991; 694; deel
    - Bellingwedde, Onstwedde e.a., object Blijham; beheersplan 1994 - 2004., 1993; 337; deel
    - Bemmel, object Bemmelse Waard; beheersplan 1992 - 2002., 1991; 691; deel
    - Bemmel, object Klompenwaard; beheersplan 1992 - 2002., 1991; 692; deel
    - Bergeijk, Bladel e.a., boswachterij De Kempen; beheersplan 1975 - 1985., 1976; 1184; deel
      Met 27 tekeningen, aan te vragen onder inv.nrs. 5882 - 5908.
    - Bergeijk, Bladel e.a., boswachterij De Kempen; beheersplan 1989 - 1999., 1185; deel
      Met 15 tekeningen, aan te vragen onder inv.nrs. 5909 - 5923.
    - Bergeijk, Bladel e.a., boswachterij De Kempen; planboek., 1989; 1328; deel
    - Bergeijk, gemeentelijk bosbezit; bedrijfsplan 1956 - 1966., 1958; 149; deel
    - Bergen en Gennep, boswachterij Bergen; korte termijnplan 1978 - 1982., 1232; deel
    - Bergen en Gennep, boswachterij Bergen; lange termijnplan 1974., 1975; 1230; deel
    - Bergen en Gennep, boswachterij Bergen; middellange termijnplan 1976 - 1980., 1979; 1231; deel
    - Bergen en Gennep, objecten Bergen, Zelderse Driessen e.a.; beheersplan 1988 - 1998., 1233; deel
      Met 24 tekeningen, aan te vragen onder inv.nrs. 6026 - 6046, 2126 en 3117 - 3118.
    - Bergen en Gennep, objecten Bergen, Zelderse Driessen e.a.; planboek object Bergen en Zelderse Driessen., 1988; 1321; deel
    - Bergen en Gennep, objecten Bergen, Zelderse Driessen e.a.; planboekformulieren object Bergen., 1988; 1320; deel
    - Bergen en Gennep, objecten Bergen, Zelderse Driessen e.a; planboekformulieren object Zelderse Driessen en Heuloërbroek., 1988; 1340; deel
    - Bergen, gemeentelijk bosbezit; bedrijfsplan 1951 - 1961., 1952; 104; deel
    - Bergen, gemeentelijk bosbezit; bedrijfsplan 1961 - 1971., 105; deel
    - Bergen op Zoom, boswachterij Stoppelbergen en object Staartse Heide; lange termijnplan 1977., 1144; deel
      Met 6 tekeningen, aan te vragen onder inv.nrs. 5799 - 5804.
    - Bergen op Zoom, boswachterij Stoppelbergen en object Staartse Heide, middellange termijnplan 1979 - 1989., 1981; 1145; deel
      Met 7 tekeningen, aan te vragen onder inv.nrs. 5792 - 5798.
    - Bernisse, reservaat Polder Biert; beheersplan 1965 - 1995., 1986; 1122; deel
      Met 11 tekeningen, aan te vragen onder inv.nrs. 5669 - 5679.
    - Best, gemeentelijk bosbezit; bedrijfsplan 1952 - 1962., 124; deel
    - Best, gemeentelijk bosbezit; bedrijfsplan 1959 - 1969., 1961; 123; deel
    - Best, reservaat De Kavelen; beheersplan 1969 - 1981., 1194; deel
      Met 1 tekening, aan te vragen onder inv.nr. 5932.
    - Best, reservaat De Kavelen; beheersplan 1993 - 2003., 1992; 623; deel
    - Beuningen en Druten, beheerseenheid Bandijk Winssen, Doddendaal e.a.; beheersplan 1994 - 2004., 1993; 349; deel
    - Beuningen en Druten, object Personnenbos; beheersplan 1990 - 2000., 442; deel
      Met 2 tekeningen, aan te vragen onder inv.nrs. 1197 en 2026.
    - Beuningen, reservaat Personnenbos; beheersplan 1970 - 1980., 1207; deel
    - Binnenmaas, reservaat Zomerlanden-Gorzenbos; beheersplan 1984 - 1994, met bijlagen., 1121; pak
      Met 4 tekeningen, aan te vragen onder inv.nrs. 4016 - 4019.
    - Bladel, gemeentelijk bosbezit; bedrijfsplan 1958 - 1968., 1959; 148; deel
    - Blaricum, Bussum e.a., reservaat De Stichting Het Gooisch Natuurreservaat; beheersplan 1966 - 1976., 1967; 166; deel
    - Blaricum, Bussum e.a., reservaat De Stichting Het Gooisch Natuurreservaat; lange termijnplan., 1976; 167; deel
      Met 16 tekeningen, aan te vragen onder inv.nrs. 1008 - 1009, 2004 - 2012, 3002 - 3005 en 4000.
    - Bloemendaal en Haarlem, landgoed Elswout; beheersplan 1986 - 1996., 1001; deel
      Met 5 tekeningen, aan te vragen onder inv.nrs. 3086, 4014 - 4015 en 5331 - 5332.
    - Bloemendaal en Zandvoort, reservaat Middenduin; beheersplan 1967 - 1977., 1968; 1003; deel
    - Bloemendaal en Zandvoort, reservaat Middenduin; beheersplan 1988 - 1998., 1004; deel
      Met 4 tekeningen, aan te vragen onder inv.nrs. 5333 - 5336.
    - Boarnsterhim, Achtkarspelen e.a., object De Marren; beheersplan 1991 - 2001., 688; deel
      Met 5 tekeningen, aan te vragen onder inv.nrs. 1612 - 1614 en 2036 - 2037.
    - Boarnsterhim en Scharsterland, object Terkaplesterpuollen; beheersplan 1991 - 2001., 681; deel
      Met 2 tekeningen, aan te vragen onder inv.nrs. 2034 - 2035.
    - Boarnsterhim, object Sorremorre; beheersplan 1991 - 2000., 1992; 646; deel
    - Boarnsterhim, Sneek e.a., object Snitsermar; beheersplan 1994 - 2004., 262; deel
    - Boekesteyn, boscomplex; beheersplan 1954 - 1963., 185; deel
    - Borculo, Lochem e.a., object Beekvliet; beheersplan 1991 - 2000., 949; deel
      Met 2 tekeningen, aan te vragen onder inv.nrs. 5254 - 5255.
    - Borculo, reservaat Roeterinksbroek; beheersplan 1979 - 1989., 1978; 979; deel
    - Borger, boswachterij Borger; beheersplan 1963 - 1973., 1967; 747; deel
      Met 10 tekeningen, aan te vragen onder inv.nrs. 1765 - 1774.
    - Borger, reservaat Hunebed Borger; beheersplan 1985 - 1995., 782; deel
    - Borgharen, gemeentelijk bosbezit; plan van behandeling 1964 - 1965., 101; deel
    - Borne, gemeentelijk bosbezit; plan van behandeling 1963 - 1973., 212; deel
    - Borne, object Stroomesch; beheersplan 1994 - 1998., 281; deel
    - Borssele, Kapelle e.a. object Graslanden Deltagebied; beheersplan 1991 - 2001., 421; deel
    - Boxmeer, gemeentelijk bosbezit; bedrijfsplan 1948 - 1957., 1950; 170; deel
    - Boxtel en Oisterwijk, reservaten Kampina Oisterwijkse Vennen en Bossen en De Oude Buissche Heide; beheersplan 1964 - 1974., 1965; 168; deel
    - Boxtel, Liempde e.a., reservaat De Geelders; beheersplan 1970 - 1980, met planboek., 1971; 1192; deel
    - Boxtel, Liempde e.a., reservaat De Geelders; beheersplan 1994 - 2004., 1993; 351; deel
    - Brakel en Kerkwijk, objecten Komgronden Bommelerwaard de Waarden; beheersplan 1991 - 2000., 1990; 536; deel
      Met 5 tekeningen, aan te vragen onder inv.nrs. 1328, 3030 - 3032 en 4005.
    - Brakel, object Fort Brakel; beheersplan 1992 - 2002., 1991; 1293; deel
    - Brakel, object Fort Poederoijen; beheersplan 1992 - 2002., 1991; 1294; deel
    - Brakel, object Waarden bij Loevestein; beheersplan 1994 - 2004., 299; deel
    - Brakel, object Waarden bij Poederoijen; beheersplan 1994 - 2004., 1993; 301; deel
    - Brakel, reservaat Boezem van Brakel; beheersplan 1970 - 1989., 1980; 1171; deel
      Met 7 tekeningen, aan te vragen onder inv.nrs. 5874 - 5880.
    - Brakel, reservaat Boezem van Brakel; beheersplan 1994 - 2004., 1993; 300; deel
    - Breda, boswachterij Mastbos; beheersplan 1991 - 2001., 424; deel
    - Breda en Prinsenbeek, boswachterij Het Liesbos; bedrijfsplan 1941 - 1951., 1940; 1106; deel
    - Breda en Prinsenbeek, boswachterij Het Liesbos; bedrijfsplan 1951 - 1960., 1952; 1107; deel
    - Breda en Prinsenbeek, boswachterij Het Liesbos; bedrijfsplan 1961 - 1971., 1963; 1108; deel
    - Breda en Prinsenbeek, boswachterij Het Liesbos; beheersplan 1988 - 1998., 1154; deel
      Met 16 tekeningen, aan te vragen onder inv.nrs. 5753 - 5767 en 3103.
    - Breda, Ginneken e.a., boswachterij Mastbos, bedrijfsplan 1920 - 1930., 1138; deel
    - Breda, Ginneken e.a., boswachterij Mastbos; bedrijfsplan 1931 - 1941., 1155; deel
    - Breda, Ginneken e.a., boswachterij Mastbos; bedrijfsplan 1951 - 1961., 1952; 1156; deel
    - Breda, Ginneken e.a., boswachterij Mastbos; bedrijfsplan 1961 - 1971., 1963; 1135; deel
    - Breda, Ginneken e.a., boswachterij Mastbos, complex De Blauwe Kamer; aanvulling op het bedrijfsplan 1961 - 1971., [1963]; 1103; deel
    - Breda, Ginneken e.a., boswachterijen Mastbos en Liesbos; beheersplan 1972 - 1983, met bijlagen., 1973; 1153; pak
      Met 19 tekeningen aan te vragen onder inv.nrs. 5805 - 5816 en 2113 - 2119.
    - Breda, object Strijbeekse Heide; beheersplan 1970 - 1990., 1971; 1146; deel
      Met 16 tekeningen, aan te vragen onder inv.nrs. 5780 - 5791 en 2109 - 2112.
    - Breda, object Strijbeekse Heide; beheersplan, 1982 -1992., 1147; deel
    - Breda, object Strijbeekse Heide; beheersplan 1992 - 2002., 1991; 428
      Met 1 tekening, aan te vragen onder inv.nr. 1136.
    - Breukelen, Kamerik e.a., objecten Bijleveld, Armenland Ruwiel e.a., beheersplan 1993 - 2003., 1992; 626; deel
    - Broekhuizen en Meerlo, reservaat Legerterbos; beheersplan 1972 - 1982., 1973; 1215; deel
      Met 4 tekeningen, aan te vragen onder inv.nrs. 5986 - 5989.
    - Brouwershaven en Duiveland, object Dijkwater; beheersplan 1992 - 2002., 670; deel
    - Brouwershaven en Duiveland, objecten Dijken en Kreken Schouwen-Duiveland; beheersplan 1991 - 2001., 405; deel
    - Brouwershaven, object Schuddebeurs; beheersplan 1993 - 2003., 559; deel
    - Brummen, reservaat Bosje van Heyendaal; beheersplan 1969 - 1981., 946; deel
    - Budel en Weert, bebossing van het militair oefenterrein Budel-Weert; beheersplan 1961 - 1971., 1962; 169; deel
    - Budel, gemeentelijk bosbezit; bedrijfsplan 1960 - 1970., 1961; 153; deel
    - Budel, Leende e.a., object Leende; beheersplan 1991 - 2001., 1990; 455; deel
      Met 24 tekeningen, aan te vragen onder inv.nrs. 1263 - 1284, 2026 en 3026.
    - Bunnik, Cothen e.a., objecten Dwarsdijkerbosjes, Overlangbroek e.a.; beheersplan 1994- 2004., 1993; 346; deel
    - Bunnik, object Fort bij Rijnauwen en de gronden naast het fort bij Vechten; beheersplan 1992 - 2002., 1991; 659; deel
    - Buren, object Buren; beheersplan 1994 - 2004., 1993; 335; deel
    - Buren, object Soelen; beheersplan 1994 -2004., 1993; 371; deel
      Met 2 tekeningen, aan te vragen onder inv.nrs. 1058 - 1059.
    - Buren, reservaat Tichelterrein; beheersplan 1982 - 1992., 1983; 1169; deel
      Met 5 tekeningen, aan te vragen onder inv.nrs. 5716 - 5720.
    - Callantsoog, reservaat Het Kooibosch-Luttickduin; beheersplan 1974 - 1984., 1977; 1091; deel
    - Callantsoog, reservaat Het Kooibosch-Luttickduin; beheersplan 1984 - 1994., 1092; deel
      Met 1 tekening, aan te vragen onder inv.nr. 5637.
    - Chaam, Rijen e.a., boswachterij Chaam; bedrijfsplan 1948 - 1957., 1949; 1163; deel
    - Chaam, Rijen e.a., boswachterij Chaam; bedrijfsplan 1958 - 1968., 1960; 1164; deel
    - Chaam, Rijen e.a., boswachterij Chaam; beheersplan, vakbeschrijving., 1926; 1162; deel
    - Culemborg, object Beesdseveld; beheersplan 1992 - 2002., 673; deel
    - Culemborg, object Waarden bij Beusichem; beheersplan 1993 - 2003., 1992; 601; deel
    - Dalen, reservaat Dalerveense Veen; beheersplan 1982 - 1992., 1984; 867; deel
      Met 5 tekeningen, aan te vragen onder inv.nrs. 1950 - 1954.
    - Dalen, reservaat De Witten; beheersplan 1980 - 1990., 1982; 865; deel
      Met 2 tekeningen, aan te vragen onder inv.nrs. 1948 - 1949.
    - Dantumadeel en Kollummerland, object Dokkumer Walden; beheersplan 1994 - 2004., 1993; 309; deel
    - Dantumadeel, reservaat De Tuskenlitsen; beheersplan 1972 - 1982., 545; deel
    - Dantumadeel, reservaat Houtwiel; beheersplan 1975 - 1985., 1976; 717; deel
      Met 3 tekeningen, aan te vragen onder inv.nrs. 3040 - 3041 en 4006.
    - Dantumadeel, reservaat Klaarkampermeer; beheersplan 1971 - 1981., 1972; 696; deel
    - Dantumadeel, reservaat Valomsterleijen; beheersplan1980 - 1990., 1982; 700; deel
    - Delft-Pijnacker, natuurreservaat Tweemolentjesvaart Nootdorpse Plasjes, beheersplan., 1973; 1342
    - Delfzijl, Oosterbroek e.a., object Duurswold; beheersplan1994 - 2004., 1993; 338; deel
    - Den Bosch en Vlijmen, object Meer van Engelen; beheersplan 1993 - 2003., 1992; 643; deel
    - Den Bosch, object Hennestdijk; beheersplan 1993 - 2003., 1992; 622; deel
      Met 12 tekeningen, aan te vragen onder inv.nrs. 1534 - 1545.
    - Den Bosch, Vught e.a., reservaat Het Bossche Broek; beheersplan 1982 - 1992., 1983; 1210; deel
      Met 10 tekeningen, aan te vraagen onder inv.nrs. 5973 - 5982.
    - Den Bosch, Vught e.a., reservaat Het Bossche Broek; beheersplan 1994 - 2004., 1993; 334; deel
    - Den Haag, boswachterij 's-Gravenhage; lange termijnplan 1983., 1023; deel
      Met 5 tekeningen, aan te vragen onder inv.nrs. 5386 - 5390.
    - Den Haag en Wassenaar, boswachterij Noordwijk; lange termijnplan., 1976; 1006; deel
      Met 8 tekeningen, aan te vragen onder inv.nrs. 5339 - 5345 en 3087.
    - Den Haag en Wassenaar, object Meijendel; beheersplan 1987 - 1997, met bijlagen., 419; pak
    - Den Haag, Wassenaar e.a., object Het Hollands Duin; beheersinventarisatie en lange termijnplan 1991 - 2001., 689; deel
      Met 34 tekeningen, aan te vragen onder inv.nrs. 1615 - 1648.
    - Den Ham, object de Zandstuve; beheersplan 1963 - 1973., 214; deel
    - Denekamp, object Achter de Voort; beheersplan 1994 - 1998., 1993; 279; deel
    - Denekamp, Oldenzaal e.a., object Dinkelland; beheersplan 1992 - 2002., 649; deel
      Met 11 tekeningen, aan te vragen onder inv.nrs. 1571 - 1581.
    - Denekamp, reservaat Schiphorst; beheersplan 1994 - 1998., 278; deel
    - Deurne en Horst, objecten Deurnese Peelgebieden; beheersvisie 1987 - 1997, met bijlagen., 1248; pak
      Met 2 tekeningen, aan te vragen onder inv.nrs. 4029 - 4030.
    - Deurne, gemeentelijk bosbezit; bedrijfsplan 1953 - 1963., 1954; 139; deel
    - Deurne, gemeentelijk bosbezit; beheersplan 1965 - 1975., 140; deel
    - Deurne, reservaat Deurnse Peel; beheersplan 1973 - 1983., 1974; 1270; deel
    - Deurne, reservaat Deurnse Peel; beheersplan 1990 - 2000., 537; deel
    - Deventer, landgoed De Haere; plan van behandeling 1965 - 1975., 213; deel
    - Didam, reservaat De Greffelkamp; beheersplan 1974 - 1984., 983; deel
    - Didam, reservaat De Greffelkamp; beheersplan 1991 - 2000., 389; deel
    - Diever, reservaat Hunebed Diever; beheersplan 1986 - 1996., 824; deel
    - Dirksland, Middelharnis e.a., object Bloemdijken Flakkee; beheersplan 1991 - 2001., 406; deel
      Met 5 tekeningen, aan te vragen onder inv.nrs. 1085 - 1089.
    - Dirksland, Middelharnis e.a., object Kreken Flakkee en Hoekse Waard; beheersplan 1991 - 2001., 404; deel
    - Dirksland, Middelharnis e.a., objecten Grasgorzen, Haringvliet e.a.; beheersplan 1988 - 1997., 1102; deel
    - Dirksland, reservaat Oude Dee en Brede Gooi; beheersplan 1969 - 1981., 1120; deel
    - Doesburg, Hummelo e.a., reservaat Wallen van Doesburg; beheersplan 1986 - 1996., 974; deel
      Met 2 tekeningen, aan te vragen onder inv.nrs. 2080 - 2081.
    - Doetinchem en Zelhem, boswachterij Doetinchem; bedrijfplan 1951 - 1961., 1953; 969; deel
    - Doetinchem en Zelhem, boswachterij Slangenburg; beheersplan., 1981; 971; deel
    - Doetinchem en Zelhem, boswachterij Slangenburg; beheersplan 1962 - 1975., 1966; 970; deel
      Met 3 tekeningen, aan te vragen onder inv.nrs. 5306 - 5308.
    - Doetinchem en Zelhem, landgoed Slangenburg; beheersplan 1983 - 1993., 973; deel
    - Doetinchem en Zelhem, landgoed Slangenburg; beheersplan 1992 - 2002., 648; deel
    - Domburg, object Manteling van Walcheren; beheersplan 1993 - 2003., 564; deel
    - Domburg, reservaat Westhove; beheersplan 1980 -1989., 1080; deel
      Met 2 tekeningen, aan te vragen onder inv.nrs. 3094 - 3095.